---
title: "Relatório de Câmbio (BRL/USD)"
author: "Fernando da Silva"
format: html
editor: visual
---

Neste relatório mostro como utilizar o R para obter dados públicos da taxa de câmbio (BRL/USD, livre, média mensal de venda) através da API do Banco Central do Brasil e produzir um gráfico com sua evolução recente.

## Pacotes

Primeiro é necessário carregar os pacotes de R (e instalar caso não estejam instalados ainda) para usar as funções úteis de coleta, tratamento e visualização de dados:

```{r}
# Carregar pacotes
library(rbcb)
library(ggplot2)
```

## Dados

Em seguida é necessário identificar o código da série temporal desejada no sistema SGS/BCB e utilizar este código para obter os dados com o pacote `{rbcb}` :

```{r}
# Coleta de dados
dados <- get_series(code = c("cambio" = 3698), start_date = Sys.Date() - 365*4)
```

Os dados brutos obtidos no SGS/BCB são exibidos abaixo:

```{r}
dados
```

## Visualização de Dados

Por fim, pode ser utilizado um pacote de visualização de dados como o `{ggplot2}` para gerar um gráfico de linha com a série da taxa de câmbio:

```{r}
# Gráfico de linha
ggplot(data = dados) +
  aes(x = date, y = cambio) +
  geom_line(color = "darkblue", linewidth = 1) +
  labs(
    title = "Taxa de câmbio livre",
    subtitle = "Média mensal de venda",
    y = "BRL/USD",
    x = NULL,
    caption = "Dados: BCB | Elaboração: Fernando da Silva"
    ) +
  theme_light()
```
